臺灣彰化地方法院刑事裁定
111年度聲字第469號
聲  請  人  臺灣彰化地方檢察署檢察官   
受  刑  人  劉建甫



上列聲請人因受刑人數罪併罰有二裁判以上，聲請定其應執行之
刑（111年度執聲字第236號），本院裁定如下：
    主  文
劉建甫所犯如附表所示各罪及所處之刑，應執行有期徒刑伍年貳
月。
    理  由
一、聲請意旨略以：受刑人劉建甫因偽造文書等數罪，先後經法
    院判決確定如附表，應依刑法第53條及第51條第5款，定其
    應執行之刑，爰依刑事訴訟法第477條第1項聲請裁定其應執
    行之刑等語。
二、按行為後法律有變更者，適用行為時之法律，但行為後之法
    律有利於行為人者，適用最有利於行為人之法律，刑法第2
    條第1項但書定有明文。又受刑人為本件聲請書附表所示犯
    行後，刑法第50條業於民國102年1月23日修正公布，並自10
    2年1月25日生效。修正前刑法第50條規定：「裁判確定前犯
    數罪者，併合處罰之」，故數罪併罰中之一罪，依刑法規定
    得易科罰金，與不得易科之他罪併合處罰結果，即不得易科
    罰金，而原可易科部分所處之刑，亦毋庸為易科折算標準之
    記載。而刑法第50條經此次修正，增訂第1項但書：「裁判
    確定前犯數罪者，併合處罰之。但有下列情形之一者，不在
    此限：一、得易科罰金之罪與不得易科罰金之罪。二、得易
    科罰金之罪與不得易服社會勞動之罪。三、得易服社會勞動
    之罪與不得易科罰金之罪。四、得易服社會勞動之罪與不得
    易服社會勞動之罪」，及增訂第2項：「前項但書情形，受
    刑人請求檢察官聲請定應執行刑者，依第51條規定定之」。
    準此，受刑人所犯數罪中，得易科罰金之罪與不得易科罰金
    之罪，原則上不得併合處罰，依刑法規定得易科罰金之罪，
    仍得易科罰金，不與不得易科罰金之罪併合處罰，如受刑人
    請求檢察官聲請定應執行刑時，始依修正前之既有方式，得
    易科罰金之罪與不得易科罰金之罪併合處罰，原可易科部分
    所處之刑，即不得易科罰金。經比較新舊法之結果，裁判確
    定前所犯數罪，包含得易科罰金之罪與不得易科罰金之罪時
    ，依修正後規定，就得易科罰金之罪，受刑人可選擇執行易
    科罰金，或與不得易科罰金之罪併合處罰定應執行刑，若依
    修正前規定，受刑人無法享有此易刑處分，故修正後之規定
    較有利於受刑人，從而應依刑法第2條第1項但書規定，適用
    修正後之刑法第50條規定。是依修正後刑法第50條第2項規
    定，於同時有得易科罰金之罪與不得易科罰金之罪時，須經
    受刑人請求，檢察官始得據以聲請定應執行刑。
三、查受刑人劉建甫因偽造文書等數罪，經法院先後判處如附表
    所示之刑，均分別確定在案。有臺灣桃園地方法院97年度易
    字第1086號、臺灣臺北地方法院98年度訴字第1553號、99年
    度訴字第238號、本院110年度訴字第916號判決書及臺灣高
    等法院被告前案紀錄表各1份附卷可參。而受刑人所犯如附
    表所示之罪，有刑法第50條第1項但書第1款之得易科罰金之
    罪與不得易科罰金之罪之不得併合處罰情事，惟受刑人就附
    表所示數罪，已向檢察官聲請合併定其應執行之刑，此有11
    1年4月20日受刑人聲請書在卷可稽（見執聲字卷第2頁）茲
    檢察官聲請定其應執行之刑，經核與法律規定相符，應予准
    許。又本院函請受刑人就本案表示意見，然受刑人屆期並未
    回覆，有本院詢問受刑人定應執行刑意見函文及送達證書在
    卷可查(見本院卷第37、41頁)，併予敘明。
四、依刑事訴訟法第477條第1項，刑法第2條第1項但書、第50條
    第1項但書、第2項、第53條、第51條第5款，裁定如主文。
中　　華　　民　　國　　111 　年　　6 　　月　　15　　日
                  刑事第八庭    法  官  林于捷
以上正本證明與原本無異。
如不服本裁定，應於裁定送達後5日內，向本院提出抗告狀。
中　　華　　民　　國　　111 　年　　6 　　月　　15　　日
                                書記官  林佩萱
附表：
編   號 罪名 宣告刑 犯罪日期 偵查年度及案號 最後事實審         確  定  判  決   備註       法院 案號 判決日期 法院 案號 確定日期   1 詐欺 有期徒刑10月 97年8月6、7日 桃園地檢97年度偵字第17461號 桃園地院 97年度易字第1086號 98年4月17日 桃園地院 97年度易字第1086號 98年5月11日 桃園地檢98年度執字第13134號經桃園地院以99年度徹緩字第173號撤銷緩刑宣告(即桃園地檢99執更2252號) 編號1至6號經臺北地院以100年度聲字第375號裁定應執行有期徒刑4年6月(臺北地檢100年執更字第516號) 2 偽造文書 有期徒刑1年4月 98年3月27日 臺北地檢98年度偵字第17608、17621、19486、20581、21584號、99年度偵字第2052號 臺北地院  98年度訴字第1553號、99年度訴字第238號 99年5月14日 臺北地院 98年度訴字第1553號、99年度訴字第238號 99年6月10日 臺北地檢99年度執字第3733號(編號2至6經臺北地院定應執行有期徒刑4年)  3 偽造文書 有期徒刑8月 98年5月7日          4 偽造文書 有期徒刑10月 98年5月7日          5 偽造文書 有期徒刑1年6月 98年5月8日          6 偽造文書 有期徒刑6月 98年5月8日          7 偽造文書 有期徒刑1年4月 97年4月28日 彰化地檢110年度偵字第10609號 彰化地院 110年度訴字第916號 110年11月29日 彰化地院 110年度訴字第916號 110年12月30日 彰化地檢111年度執字第502號